---
title: "檜山地域概況"
author: "明日晴れるかな"
data: "2019年7月18日"
documentclass: ltjarticle
output: html_document
---


```{r warning=FALSE,error=FALSE,echo=FALSE}
# パッケージ読み込み
library(tidyverse)
library(ggthemes)
library(knitr)
library(rmarkdown)
library(viridis)
library(sf)
library(plotly)
```

```{r warning=FALSE,include=FALSE,error=FALSE,echo=FALSE,message =FALSE,fig.width=10, fig.height=6}
# データ読み込み
# shapeファイル名を取得
shp <- list.files(path="../01data/smal_area/", pattern=".*\\.shp", full.names=T) 
# 最初のsfオブジェクト作成
sa <- st_read(shp[1])
# for文でshpのファイル名を順番に読み込む
for(i in 1:length(shp)) {
  shp_a <- st_read(shp[i])
  sa <- rbind(sa ,shp_a)
}
sa$KEY_CODE <- sa$KEY_CODE %>%
  as.character() %>%
  as.integer() %>%
  formatC(width=10,flag="0") %>%
  as.character()
sa$S_NAME <- as.character(sa$S_NAME)

# 産業別就業者
sangyo <- read.csv("../01data/sangyo/tblT000865C01.csv" , fileEncoding = "shift-jis")
sangyo$KEY_CODE <- sangyo$KEY_CODE %>%
  as.character() %>%
  as.integer() %>%
  formatC(width=10,flag="0")
# 数値をnumericに変換
for(i in 8:ncol(sangyo) ){
sangyo[,i] <- as.numeric( as.character( sangyo[,i] ) )
}
# 産業別就業者データを結合 
sa <- left_join(sa , sangyo ,by="KEY_CODE")

# 国勢調査データ読み込み
age2000 <- read.csv("../01data/kokusei_jinko/jinko2000.csv" , fileEncoding = "shift-jis")
age2005 <- read.csv("../01data/kokusei_jinko/jinko2005.csv" , fileEncoding = "shift-jis")
age2015 <- read.csv("../01data/kokusei_jinko/jinko2015.csv" , fileEncoding = "shift-jis")
#列名を変更して絞り込み
# 2000年
age2000a<- age2000 %>%
  rename(人口00年=総数.年齢.不詳.含む,
  	u15_00=総数１５歳未満,o15u65_00=総数１５.６４歳,
  	o65_00=総数６５歳以上,o65u75_00=総数６５.７４歳,
  	o75_00=総数７５歳以上)	%>%
	select(KEY_CODE,NAME,人口00年,u15_00,o15u65_00,o65_00,o65u75_00,o75_00)	
#
for(i in 3:ncol(age2000a) ){
age2000a[,i] <- as.numeric( as.character( age2000a[,i] ) )
}
#2005年
age2005a<- age2005 %>%
  rename(人口05年=総数.年齢.不詳.含む,
  	u15_05=総数１５歳未満,o15u65_05=総数１５.６４歳,
  	o65_05=総数６５歳以上,o65u75_05=総数６５.７４歳,
  	o75_05=総数７５歳以上)	%>%
	select(KEY_CODE,NAME,人口05年,u15_05,o15u65_05,o65_05,o65u75_05,o75_05)	
#
for(i in 3:ncol(age2005a) ){
age2005a[,i] <- as.numeric( as.character( age2005a[,i] ) )
}
#2015年
age2015a <- age2015 %>% 
  rename(人口15年=総数.年齢.不詳.含む,
  	u15_15=X.総数１５歳未満,o15u65_15=X.総数１５.６４歳,
  	o65_15=X.総数６５歳以上,o75_15=X.総数７５歳以上)	%>%
	select(KEY_CODE,NAME,人口15年,u15_15,o15u65_15,o65_15,o75_15)	
#
for(i in 3:ncol(age2015a)){
age2015a[,i]<- as.numeric( as.character( age2015a[,i] ) )
}
# 年齢データ結合
age2000a$NAME <- as.character(age2000a$NAME)
age2005a$NAME <- as.character(age2005a$NAME)
age2015a$NAME <- as.character(age2015a$NAME)
#
age2000a$KEY_CODE <- age2000a$KEY_CODE %>%
  as.integer() %>%
  formatC(width=10,flag="0") %>%
  as.character()
age2005a$KEY_CODE <- age2005a$KEY_CODE %>%
  as.integer() %>%
  formatC(width=10,flag="0") %>%
  as.character()
age2015a$KEY_CODE <- age2015a$KEY_CODE %>%
  as.integer() %>%
  formatC(width=10,flag="0") %>%
  as.character()

# 地図データと結合
sa <- left_join( sa , age2000a , by = "KEY_CODE" ) 
sa <- left_join( sa , age2005a , by = "KEY_CODE" ) 
sa <- left_join( sa , age2015a , by = "KEY_CODE" ) 

# 厚沢部エリアを抽出
asb <- sa %>% filter(CITY_NAME == "厚沢部町")
asbu <- st_union(asb)
```

# 人口構成

## 2005年から2015年の人口変化

道南全域で人口減少が進む。厚沢部町内でも平均0.8前後の減少率となっている。近隣では柳崎のみが1.38の増加となっている。

```{r warning=FALSE,error=FALSE,echo=FALSE,message =FALSE,fig.width=10, fig.height=10}
sa %>%
  ggplot() +
    geom_sf( aes(fill = 人口15年/人口05年 )  , size = 0.1 ) +
    geom_sf(data=asbu , size = 0.2 , colour = "white" , fill = NA ) +
    theme_map() +
    scale_fill_viridis(,name = "人口変化率" ,limits = c(0.2 , 1.5) ) -> p
ggplotly(p)
```

道南全体の人口変化率の中央値は`median(sa$人口15年/sa$人口05年, na.rm=TRUE)`で道南全体で人口減少が進む。

```{r warning=FALSE,error=FALSE,echo=FALSE,message =FALSE,fig.width=10, fig.height=4}
sa %>%
  ggplot() +
    geom_histogram( aes( 人口15年/人口05年) ) +
    theme_minimal() +
    xlim( 0 , 1.5 ) +
    xlab("人口変化率") +
    theme(
      axis.title.y = element_blank()
    ) -> p
ggplotly(p)
```

## 年齢構成の変化

```{r warning=FALSE,error=FALSE,echo=FALSE,message =FALSE,fig.width=10, fig.height=4}
asb2005<- age2005 %>%
  filter(CITYNAME=="厚沢部町")
asb2015<- age2015 %>%
  filter(CITYNAME=="檜山振興局厚沢部町")
# 人口変化率算出
ch <- asb2005[,c(1:6)]
for(i in 7:19) {
ch[,i] <- as.numeric(as.character(asb2015[,i+4]))/as.numeric(as.character(asb2005[,i]))
} 

ch <- ch %>% 
  rename(
    u15=V7 ,
  	u20=V8 ,
    u25=V9	 ,
  	u30=V10 ,
    u35=V11 ,
  	u40=V12 ,
    u45=V13 ,
  	u50=V14 ,
    u55=V15 ,
  	u60=V16 ,
    u65=V17 ,
  	u70=V18 ,
    u75=V19 
  )	 %>% 
  select(
    KEY_CODE , HYOSYO,HTKSYU,CITYNAME,NAME,
    u15 ,u20 ,u25 ,u30,u35,u40,u45,u50,u55,u60,u65,u70,u75 
  ) %>%
  gather(key = age , value = pop ,u15,u20,u25,u30,u35,u40,u45,u50,u55,u60,u65,u70,u75)
#
ch$age <- as.factor(ch$age)
```

厚沢部町における2015年国勢調査時点の年齢コーホートの変化率を算出した。例えばu20（15歳以上20歳未満）の年齢階層は`ch %>% filter(age=="u20") %>%group_by( age ) %>% summarize( 変化率 = mean( pop , na.rm = TRUE) ) `の変化率となっているが、これは2005年時点のU10（5歳以上10歳未満）の人口を分母とした比率である。

u25歳が大きく落ち込みu30、u35で回復している。高校卒業等による町外への流出と、30歳代でのUターンや結婚等による町外からの流入の影響と考えられる。

```{r warning=FALSE,error=FALSE,echo=FALSE,message =FALSE,fig.width=10, fig.height=4}
#グラフ描画
ch %>%
  group_by( age ) %>%
  summarize( 変化率 = mean( pop , na.rm = TRUE) ) %>%
  ggplot() +
    geom_bar( aes(x = age, y = 変化率 ) ,stat = "identity" ) +
    coord_flip() +
    theme_minimal() -> p
ggplotly(p)
```

#農林業比率

道南全体では厚沢部町、八雲町、せたな町、今金町などで農林業就業比率が高い。厚沢部町内では当路、館町、木間内、稲見などで農林業就業比率が7割を超える。

```{r warning=FALSE,error=FALSE,echo=FALSE,message =FALSE,fig.width=10, fig.height=10}
sa %>% 
  ggplot( ) +
    geom_sf( aes(fill = Ａ.農業.林業/総数 )  ,size = 0.1 ) +
    geom_sf(data=asbu , size = 0.2 , colour = "white" , fill = NA) +
    theme_map() +
    scale_fill_viridis(name="農林業者比率")  -> p
ggplotly(p)
```

# 建設業比率

建設業の従事比率は厚沢部町は意外にも高くはない。江差町や旧熊石町、上ノ国町などで高い比率となる。

```{r warning=FALSE,error=FALSE,echo=FALSE,message =FALSE,fig.width=10, fig.height=10}
sa %>%
  ggplot( ) +
    geom_sf(aes(fill = Ｄ.建設業/総数 ) , size = 0.1 ) +
    geom_sf(data=asbu , size = 0.2 , colour = "white" , fill = NA) +
    theme_map() +
    scale_fill_viridis(name="建設業者比率")  -> p
ggplotly(p)
```

# 製造業比率

```{r warning=FALSE,error=FALSE,echo=FALSE,message =FALSE,fig.width=10, fig.height=10}
sa %>%
  ggplot( ) +
    geom_sf(aes(fill =Ｅ.製造業/総数 ) , size = 0.1 ) +
    geom_sf(data=asbu , size = 0.2 , colour = "white" , fill = NA) +
    theme_map() +
    scale_fill_viridis(name="製造業者比率")  -> p
ggplotly(p)
```

## 公務部門比率

```{r warning=FALSE,error=FALSE,echo=FALSE,message =FALSE,fig.width=10, fig.height=10}
sa %>%
  ggplot( ) +
    geom_sf(aes(fill = Ｓ.公務.他に分類されるものを除く./総数 ) ,size = 0.1 ) +
    geom_sf(data=asbu , size = 0.2 , colour = "white" , fill = NA) +
    theme_map() +
    scale_fill_continuous(0,0.5) +
    scale_fill_viridis(name="公務従事者比率")  -> p
ggplotly(p)
```



```{r echo=FALSE,eval=FALSE}
render("index.Rmd")
```



