---
title: "檜山地域概況"
author: "明日晴れるかな"
data: "2019年7月18日"
documentclass: ltjarticle
output: 
  pdf_document:
    latex_engine: lualatex
mainfont: ipaexg.ttf
header-includes:
  - \usepackage[margin=1in]{geometry}
---

```{r setup, include=TRUE,echo=FALSE}
knitr::opts_chunk$set(dev = "cairo_pdf", dev.args = list(family = "ipaexg"))
```

```{r warning=FALSE,error=FALSE,echo=FALSE}
# パッケージ読み込み
library(tidyverse)
library(ggthemes)
library(knitr)
library(rmarkdown)
library(viridis)
library(sf)
```

```{r warning=FALSE,include=FALSE,error=FALSE,echo=FALSE,message =FALSE,fig.width=10, fig.height=6}
# データ読み込み
# shapeファイル名を取得
shp <- list.files(path="../01data/smal_area/", pattern=".*\\.shp", full.names=T) 
# 最初のsfオブジェクト作成
sa <- st_read(shp[1])
# for文でshpのファイル名を順番に読み込む
for(i in 1:length(shp)) {
  shp_a <- st_read(shp[i])
  sa <- rbind(sa ,shp_a)
}
sa$KEY_CODE <- sa$KEY_CODE %>%
  as.character() %>%
  as.integer() %>%
  formatC(width=10,flag="0") %>%
  as.character()
sa$S_NAME <- as.character(sa$S_NAME)

# 産業別就業者
sangyo <- read.csv("../01data/sangyo/tblT000865C01.csv" , fileEncoding = "shift-jis")
sangyo$KEY_CODE <- sangyo$KEY_CODE %>%
  as.character() %>%
  as.integer() %>%
  formatC(width=10,flag="0")
# 数値をnumericに変換
for(i in 8:ncol(sangyo) ){
sangyo[,i] <- as.numeric( as.character( sangyo[,i] ) )
}
# 産業別就業者データを結合 
sa <- left_join(sa , sangyo ,by="KEY_CODE")

# 国勢調査データ読み込み
age2000<-read.csv("../01data/kokusei_jinko/jinko2000.csv" , fileEncoding = "shift-jis")
age2015<-read.csv("../01data/kokusei_jinko/jinko2015.csv" , fileEncoding = "shift-jis")
#列名を変更して絞り込み
age2000a<- age2000 %>%
  rename(人口00年=総数.年齢.不詳.含む,
  	u15_00=総数１５歳未満,o15u65_00=総数１５.６４歳,
  	o65_00=総数６５歳以上,o65u75_00=総数６５.７４歳,
  	o75_00=総数７５歳以上)	%>%
	select(KEY_CODE,NAME,人口00年,u15_00,o15u65_00,o65_00,o65u75_00,o75_00)	
#
for(i in 3:ncol(age2000a) ){
age2000a[,i] <- as.numeric( as.character( age2000a[,i] ) )
}
#
age2015a <- age2015 %>% 
  rename(人口15年=総数.年齢.不詳.含む,
  	u15_15=X.総数１５歳未満,o15u65_15=X.総数１５.６４歳,
  	o65_15=X.総数６５歳以上,o75_15=X.総数７５歳以上)	%>%
	select(KEY_CODE,NAME,人口15年,u15_15,o15u65_15,o65_15,o75_15)	
#
for(i in 3:ncol(age2015a)){
age2015a[,i]<- as.numeric( as.character( age2015a[,i] ) )
}
# 年齢データ結合
age2000a$NAME <- as.character(age2000a$NAME)
age2015a$NAME <- as.character(age2015a$NAME)
age2000a$KEY_CODE <- age2000a$KEY_CODE %>%
  as.integer() %>%
  formatC(width=10,flag="0") %>%
  as.character()
age2015a$KEY_CODE <- age2015a$KEY_CODE %>%
  as.integer() %>%
  formatC(width=10,flag="0") %>%
  as.character()

# 地図データと結合
sa <- left_join( sa , age2000a , by = "KEY_CODE" ) 
sa <- left_join( sa , age2015a , by = "KEY_CODE" ) 

# 厚沢部エリアを抽出
asb <- sa %>% filter(CITY_NAME == "厚沢部町")
asbu <- st_union(asb)
```

# 人口構成

## 人口変化
```{r warning=FALSE,error=FALSE,echo=FALSE,message =FALSE,fig.width=10, fig.height=10}
sa %>%
  ggplot() +
    geom_sf( aes(fill = 人口15年/人口00年 )  , size = 0.1 ) +
    geom_sf(data=asbu , size = 0.2 , colour = "white" , fill = NA) +
    theme_map() +
    scale_fill_viridis(,name = "人口変化率" ,limits = c(0.2 , 1.5) ) 
```

```{r warning=FALSE,error=FALSE,echo=FALSE,message =FALSE,fig.width=10, fig.height=4}
sa %>%
  ggplot() +
    geom_histogram( aes( 人口15年/人口00年) ) +
    theme_minimal() +
    xlim( 0 , 1.5 ) +
    xlab("人口変化率") +
    theme(
      axis.title.y = element_blank()
    )


## 人口密度
```{r warning=FALSE,error=FALSE,echo=FALSE,message =FALSE,fig.width=10, fig.height=10}
sa %>%
  ggplot() +
    geom_sf( aes(fill = JINKO/AREA*1000000) , size = 0.1 ) +
    geom_sf(data=asbu , size = 0.2 , colour = "white" , fill = NA) +
    theme_map() +
    scale_fill_viridis()
```

# 人口構造の分析

## 人口密度
```{r warning=FALSE,error=FALSE,echo=FALSE,message =FALSE,fig.width=10, fig.height=10}
sa %>%
  ggplot() +
    geom_sf( aes(fill = log(JINKO/AREA*1000000) )  ,
      size = 0.1 ) +
    geom_sf(data=asbu , size = 0.2 , colour = "white" , fill = NA) +
    theme_map() +
    scale_fill_viridis()
```

# 就労人口構造の分析

## 農林業比率
```{r warning=FALSE,error=FALSE,echo=FALSE,message =FALSE,fig.width=10, fig.height=10}
sa %>% 
  ggplot( ) +
    geom_sf( aes(fill = Ａ.農業.林業/総数 )  ,size = 0.1 ) +
    geom_sf(data=asbu , size = 0.2 , colour = "white" , fill = NA) +
    theme_map() +
    scale_fill_viridis(name="農林業者比率")  

```

### 建設業比率
```{r warning=FALSE,error=FALSE,echo=FALSE,message =FALSE,fig.width=10, fig.height=10}
sa %>%
  ggplot( ) +
    geom_sf(aes(fill = Ｄ.建設業/総数 ) , size = 0.1 ) +
    geom_sf(data=asbu , size = 0.2 , colour = "white" , fill = NA) +
    theme_map() +
    scale_fill_viridis(name="建設業者比率")
```

## 製造業比率

```{r warning=FALSE,error=FALSE,echo=FALSE,message =FALSE,fig.width=10, fig.height=10}
sa %>%
  ggplot( ) +
    geom_sf(aes(fill =Ｅ.製造業/総数 ) , size = 0.1 ) +
    geom_sf(data=asbu , size = 0.2 , colour = "white" , fill = NA) +
    theme_map() +
    scale_fill_viridis(name="製造業者比率")
```

## 公務部門比率

```{r warning=FALSE,error=FALSE,echo=FALSE,message =FALSE,fig.width=10, fig.height=10}
sa %>%
  ggplot( ) +
    geom_sf(aes(fill = Ｓ.公務.他に分類されるものを除く./総数 ) ,size = 0.1 ) +
    geom_sf(data=asbu , size = 0.2 , colour = "white" , fill = NA) +
    theme_map() +
    scale_fill_continuous(0,0.5) +
    scale_fill_viridis(name="公務従事者比率")
```



```{r echo=FALSE,eval=FALSE}
render("檜山地域分析.Rmd")
```



